臺灣高等法院臺南分院刑事裁定　　　　　96年度交抗字第11號
抗　告　人
即 異 議人　甲○○
上列抗告人因聲明異議案件，不服臺灣雲林地方法院中華民國95
年12月21日裁定（95年度交聲字第123號）提起抗告，本院裁定
如下：
    主  文
抗告駁回。
    理  由
一、本件聲明及抗告意旨略以：抗告人居住在天元小築雲林縣斗
    南鎮○○路○段633號，當晚要往斗南方向買東西，乃紅燈迴
    轉，不可能如攔停員警所述從斗六往斗南方向直行闖紅燈，
    是系爭裁決書內容並非屬實，抗告人確沒有有闖紅燈，爰提
    起本件抗告等語。
二、按「汽車駕駛人，行經有燈光號誌管制之交岔路口闖紅燈者
    ，處新臺幣1800元以上，5400元以上罰鍰。」、「汽車駕駛
    人有左列各款所列條款之一者，除依原條款處罰鍰外，並予
    記點：三、有第53條情形之一者，各記違規點數3點。」，
    道路交通管理處罰條例第53條第1項、第63條第1項第3款分
    別規定有明文。
三、抗告人抗辯其未闖紅燈云云，經查：
(一)原處分意旨以：抗告人即受處分人甲○○駕駛SE-2688號自
    用小客車，於民國95年5月17日下午8時32分許，在臺一丁線
    斗六段與天元小築前路口，因「駕車行經有燈光號誌管制之
    交叉路口闖紅燈」之違規，為雲林縣警察局交通警察隊（下
    稱原舉發單位）以雲警交字第KAE192212號舉發違反道路交
    通管理事件通知單，當場舉發。抗告人於95年5月19日向原
    處分機關提出陳述，經原處分機關發函原舉發單位查證，原
    舉發單位於95年7月4日以雲警交字第0951300655號函覆當日
    抗告人闖紅燈（直行），為值勤員警等2人確認無誤後始予
    攔停並當場告知違規事實等情。原處分機關遂將前情函知抗
    告人，並以抗告人違反道路交通管理處罰條例第53條第1項
    規定，依違反道路交通管理事件統一裁罰基準及處理細則第
    43、44、67條規定，於95年7月18日以雲監裁字第裁72-KAE1
    92212號違反道路交通管理事件裁決書裁處罰鍰新臺幣（下
    同）2,700元罰鍰，並記違規點數3點。
(二)查抗告人係居住於天元小築雲林縣斗南鎮○○路○段633號之
    事實，為抗告人自認在卷並有抗告人收受原審通知、裁定之
    送達證書（見原審卷第21、41、52頁）在卷可稽。是抗告人
    如欲沿斗六巿雲林路3段往斗南方向行駛，確需於系爭紅綠
    燈處迴轉至對向車道，此亦有抗告人自行繪製並簽名之現場
    圖（見原審卷第30頁）附卷可考。惟行路之路線、行向、目
    的多種，雲林路復為溝通斗六與斗南間之大道，參以事發時
    點復為下午8時32分許之車多時段，則當時抗告人究係如其
    所言，係自其前開住處出發，欲從系爭紅綠燈迴轉後往斗南
    方向行駛，或如系爭裁決書認定，係自斗六方向沿雲林路3
    段往斗南直行，均有其可能性存在，是尚難僅憑抗告人居住
    於前址，即率然斷定其當時必自上址出發而屬紅燈迴轉，而
    逕予排除後者之可能。
(三)證人即警員謝勇義於原審結證稱：「在95年5月17日晚上8點
    多，有攔檢抗告人。他是走臺一丁線由斗六往斗南方向，原
    本走內側快車道，快到路口時，他變換至外側車道，他前面
    有一台車，已停車 (等)紅燈，他變換車道後闖紅燈，被攔
    下來。我確定是他一輛車闖過來，其他都在停紅燈。他一闖
    過來，就立刻攔停。他要闖的時候，我就注意到他，他是走
    外側車道闖紅燈」等語（見原審卷第43-44頁），另證人石
    順達於原審結證稱：「現擔任雲林縣警察局交通隊替代役。
    沒有見過在庭之甲○○。有於95年5月17日下午8點32分，在
    臺一丁線即雲林路與天元小築路口攔停闖紅燈汽車。但我在
    警車那裡，沒有看到整個執勤狀況」等語（見原審卷第45頁
    ）。證人即警員陳川定於原審結證稱：「我是雲林縣警察局
    交通隊警員。95年5月17日下午8點32分在臺一丁線與天元小
    築路口這張紅單是我開。我這件案件，我在車上，他闖紅燈
    我沒有看到，是同仁及替代役他們攔下之後，他們三人說他
    闖紅燈直行，包括行照給我開單，我請他簽名。紅燈大概距
    離五公尺到十公尺之內，很近。當時他們三人站在那裡，他
    們看到攔下，我有問他，他們就說是闖紅燈直行」等語（見
    原審卷第25-26頁）。查證人謝勇義為雲林縣警察局交通隊
    員警，其以擔任交通勤務為其職責，與抗告人互不相識，復
    無仇怨，應無設詞虛構陷害異議人之理，又其擔任前開職位
    已有4年之久，業據其證述在卷，是其路旁攔檢經驗相當豐
    富，應不致有誤看之情事。況本件係「闖紅燈直行」，與抗
    告人所辯之「紅燈迴轉」差別甚大，證人謝勇義復於異議人
    行駛於內側快車道時已注意到抗告人，並親眼目睹其後變換
    車道超車後闖紅燈等細節，堪認其所述應屬事實，可以採信
    。
(四)又抗告人固聲請調閱路口監視錄影帶為證，經原審電詢雲林
    縣警察局斗南分局新光派出所，該所員警回覆該路口確有裝
    設監視錄影設備，惟已超過3個月電腦保存期限，並因9月份
    下大雷雨，電腦裡儲存之監視錄影資料均已流失，無法提供
    等語，有原審公務電話紀錄表1紙附卷，經提示前開回覆內
    容，抗告人表示沒有意見，併此敘明。
(五)綜上所述，抗告人確有行經有燈光號誌管制之交岔路口闖紅
    燈之行為，堪以認定。
四、原裁定認原處分機關以抗告人行經有燈光號誌管制之交叉路
    口闖紅燈，依道路交通管理處罰條例第53條第1項、第63條
    第1項第3款規定，裁處裁處罰鍰2,700元罰鍰，並記違規點
    數3點，於法並無不合，而駁回抗告人在原審之異議。經本
    院審核，原裁定之認事用法，均無違誤。抗告意旨否認其有
    闖紅燈云云，並不可採，其抗告為無理由，應予駁回。
據上論斷，依道路交通案件處理辦法第26條，刑事訴訟法第412
條，裁定如主文。
中　　華　　民　　國　　96　　年　　 1　　月　　18　　日
                  刑事第一庭    審判長法　官  黃崑宗
                                      法　官  夏金郎
                                      法　官  王明宏
以上正本證明與原本無異。
不得再抗告。
　　　　　　　　　　　　　　　　　　　書記官  黃全忠
中　　華　　民　　國　　96　　年　　1 　　月　　19　　日
